臺灣高等法院臺中分院刑事裁定　　　　 94年度交抗字第430號
抗　告　人
即受處分人　甲○○
上列抗告人因違反道路交通管理處罰條例案件，不服臺灣臺中地
方法院中華民國94年6月30日裁定（民國94年度交聲字第367號）
，提起抗告，本院裁定如下：
      主  文
抗告駁回。
      理  由
一、原審裁定意旨略以：按汽車駕駛人，行經有燈光號誌管制之
    交岔路口闖紅燈者，處新臺幣一千八百元以上五千四百元以
    下罰鍰；汽車駕駛人有違反本條例之行為，經交通勤務警察
    或依法令執行交通稽查任務人員制止時，不聽制止或拒絕停
    車接受稽查而逃逸者，處新臺幣三千元以上六千元以下罰鍰
    ；駕駛人違反道路交通管理處罰條例第五十三條規定者，除
    依原條款處罰鍰外，並記違規點數三點，道路交通管理處罰
    條例第53條、第60條第1項及第63條第1項第3款分別定有明
    文。經查，本件受處分人甲○○所有之車牌號碼CQL─177號
    重型機車，於民國（下同）94年3月15日19時30分許，行經
    台北市警察局北投分局所轄中央北路4段、立功街口處，因
    紅燈右轉違規，經警員謝俊博攔舉不服稽查而逃逸，警員遂
    掣開北市警交字第ACV602219號、ACV602220號舉發違反道路
    交通管理事件通知單逕行舉發等情，有前揭舉發通知單2紙
    、臺北市政府警察局北投分局94年5月2日北市警投分交字第
    09431568100號函、及交通部公路總局臺中區監理所臺中市
    監理站94年5月5日中監中字第0940002033號函各一紙在卷可
    稽。另據證人即本件舉發警員謝俊博於原審審理時具結證稱
    ：「本件是我舉發的。94年3月15日19時30分許，我站在中
    央北路4段、立功街口攔查交通違規，車牌號碼CQL─177號
    重型機車當場紅燈右轉，從立功街右轉中央北路4段，經攔
    查該車並未停下，隨即加速並跨越雙黃線從左轉一德街逃逸
    。經返所以電腦查詢，該部車為三葉淺藍色，與當時所看到
    的違規車種、顏色均相符，是以這兩張交通違規告發」、「
    當時騎機車的是一位男的，年輕人。我能確定他有看到我攔
    查，因為他逆向從雙黃線逃逸。因為一般如果有看到攔查，
    應該是會停下或加速逃逸，但是如果沒有看到的話，是會慢
    慢的離開，不會加速逃逸，但是本件逆向且從雙黃線逃逸」
    、「我確定本件車號、車種都沒有看錯」等語（見原審94年
    6月27日庭訊筆錄）。是依該證人所為之證述，渠乃親眼看
    見車牌號碼CQL─177號重型機車確有於舉發時、地違反號誌
    管制闖越紅燈右轉，並有攔檢不停、不服稽查取締之事實，
    且經比對該車之車牌、車種及車體顏色均無誤後始予舉發，
    並無違誤。此外，受處分人陳稱其租屋於淡水鎮○○路，偶
    會繞去中央北路中油加油站加油等語，此與警員所舉發之違
    規地點相符。再者，本件舉發警員謝俊博與受處分人並無何
    仇隙，殊無誣陷受處分人之理，且受處分人並未提出任何可
    供調查之證據以實其說，復無何證據足資證明值勤警員有捏
    造事實違法取締之情事，則執勤警員本其維護交通秩序、安
    全職責所為之舉發，自應受到合法、正確之推定，受處分人
    空言指摘原處分不當，尚屬無據，原審因認其異議為無理由
    ，而駁回其異議云云。
二、本件抗告意旨略以：抗告人即受處分人（下稱抗告人）甲○
    ○並未「紅燈右轉」，亦無「拒查逃逸、攔檢不停」之違規
    ，原審採信證人即警員謝俊博之證言，於法不合，爰依法提
    起抗告云云。
三、經查抗告人違規之事實，業經證人即舉發之警員謝俊博於原
    審審理時供證甚詳，且有臺北市政府警察局北投分局舉發道
    路交通管理事件通知單2紙、上開分局函、及臺中市監理站
    函各一份附卷可證，抗告人違規之事實甚為明確，抗告人抗
    告意旨仍執陳詞，認為其並無違規云云，指摘原裁定不當，
    為無理由，應予駁回。
四、據上論斷，應依道路交通案件處理辦法第26條、刑事訴訟法
    412條，裁定如主文。
中　　華　　民　　國　　94　　年　　8 　　月　　12　　日
               刑事第十庭  審判長法　官　林　照　明
                                 法　官　林　清　鈞
                                 法　官　吳　重　政
上列正本證明與原本無異。
不得抗告。
                                 書記官　劉　建　智
中　　華　　民　　國　　94　　年　　8 　　月　　15　　日
　　　　　　　　　　　　　　　　　　　　　　　　　　  Ｆ
